【裁判字號】    99,訴,558
【裁判日期】    991222
【裁判案由】    違反毒品危害防制條例
【裁判全文】
台灣雲林地方法院刑事判決            99年度訴字第558號
公  訴  人  台灣雲林地方法院檢察署檢察官
被      告  蕭宏志
            郭健翔
            楊凱霖
上3 人共同
指定辯護人  鍾竹簧律師
上列被告因違反毒品危害防制條例案件，經檢察官提起公訴（99
年度偵字第3650號、第3651號、第3652號），本院判決如下：
    主  文
蕭宏志所犯罪名及處罰，詳如附表「所犯罪名及處罰」欄所示，
應執行有期徒刑捌年；扣案之SONY ERISSON手機一支（序號
0000000000000000號）沒收；未扣案之0000000000號SIM 卡一張
，應予沒收，如全部或一部不能沒收時，追徵其價額；未扣案之
犯罪所得新台幣六千五百元，應予沒收，如全部或一部不能沒收
時，以其財產抵償。
郭健翔所犯罪名及處罰，詳如附表「所犯罪名及處罰」欄所示，
應執行有期徒刑肆年；未扣案之犯罪所得新台幣一千五百元，與
楊凱霖連帶沒收，如全部或一部不能沒收時，以其等財產連帶抵
償。
楊凱霖所犯罪名及處罰，詳如附表「所犯罪名及處罰」欄所示，
應執行有期徒刑參年捌月；未扣案之犯罪所得新台幣一千五百元
，與郭健翔連帶沒收，如全部或一部不能沒收時，以其等財產連
帶抵償。
    事  實
一、蕭宏志明知甲基安非他命係毒品危害防制條例所列管之第二
    級毒品，非經許可不得販賣，竟基於販賣第二級毒品甲基安
    非他命以營利之犯意，於下列時間、地點販賣甲基安非他命
    ：
  (一)蕭宏志以所有序號為0000000000000000號之SONY ERISSON手
    機1 支內裝其所有0000000000號SIM 卡（下稱0000000000號
    電話），於民國（下同）99年4 月2 日21時11分許，與陳宏
    宥所持用0000000000號電話聯絡交易毒品事宜後，即在其雲
    林縣斗六市○○街住處，以一手交錢、一手交貨之方式，販
    賣甲基安非他命1 小包予陳宏宥，並得款新台幣（下同）
    1,000 元。
  (二)蕭宏志以0000000000號電話，於99年4 月6 日22時30分許，
    與陳宏宥所持用0000000000號電話聯絡交易毒品事宜後，即
    在其雲林縣斗六市○○街住處，以一手交錢、一手交貨之方
    式，販賣甲基安非他命2 小包予陳宏宥，並得款1,000 元。
  (三)蕭宏志以0000000000號電話，於99年5 月8 日11時39分許，
    與劉縉騏所持用0000000000號電話聯絡交易毒品事宜後，即
    在雲林縣東西向快速道路斗六交流道附近，以一手交錢、一
    手交貨之方式，販賣甲基安非他命1 小包予劉縉騏，並得款
    1,000 元。
  (四)蕭宏志以0000000000號電話，於99年5 月9 日5 時8 分許，
    與林昆德所持用0000000000號電話聯絡交易毒品事宜後，即
    在雲林縣斗六市圓環附近，以一手交錢、一手交貨之方式，
    販賣甲基安非他命1 小包予林昆德，並得款1,000 元。
  (五)蕭宏志以0000000000號電話，於99年5 月22日21時31分、40
    分許，與徐富雄所持用0000000000號電話聯絡交易毒品事宜
    後，即前往徐富雄位於雲林縣斗六市○○路182 巷7 號住處
    ，以一手交錢、一手交貨之方式，販賣甲基安非他命1 小包
    予徐富雄，並得款500 元。
  (六)蕭宏志以0000000000號電話，於99年7 月12日23時19分、35
    分許，與詹得旗所持用0000000000號電話聯絡交易毒品事宜
    後，即在雲林縣林內鄉○○路7-11便利商店附近，以一手交
    錢、一手交貨之方式，販賣甲基安非他命1 小包予詹得旗，
    並得款1,000 元。
  (七)蕭宏志以0000000000號電話，於99年7 月13日19時9 分，與
    林昆德所持用0000000000號電話聯絡交易毒品事宜後，即在
    雲林縣斗六市圓環附近，以一手交錢、一手交貨之方式，販
    賣甲基安非他命1 小包予林昆德，並得款1,000 元。
二、郭健翔、楊凱霖均明知甲基安非他命係毒品危害防制條例所
    列管之第二級毒品，非經許可不得販賣，竟共同基於販賣第
    二級毒品甲基安非他命以營利之犯意聯絡，於下列時間、地
    點共同販賣甲基安非他命：
  (一)郭健翔、楊凱霖以郭健翔向蕭宏志借用的1支NOKIA手機內裝
    蕭宏志所有的0000000000號SIM卡（下稱0000000000號電話
    ），於99年5月22日8時19分、25分、9時18分、51分，與詹
    得旗所持用0000000000號電話聯絡交易毒品事宜後，約20分
    鐘，郭健翔、楊凱霖2人即在雲林縣成大醫院附近的7-11便
    利商店，以一手交錢、一手交貨之方式，販賣甲基安非他命
    1小包予詹得旗，並得款1,000元。
  (二)楊凱霖以0000000000號電話，於99年6 月19日9 時10分，與
    詹得旗所持用0000000000號電話聯絡交易毒品事宜後，約10
    分鐘，郭健翔即在雲林縣成大醫院附近的7-11便利商店，以
    一手交錢、一手交貨之方式，販賣甲基安非他命1 小包予詹
    得旗，並得款500 元。
三、台灣雲林地方法院檢察署檢察官指揮彰化縣警察局員林分局
    向本院聲請並執行通訊監察，並持本院所核發之搜索票，於
    99年7 月22日8 時50分左右，至蕭宏志位於雲林縣斗六市○
    ○街39號5 樓之15居處執行搜索，扣得蕭宏志所有上述SONY
    ERISSON 手機1 支（序號0000000000000000號，未扣得上述
    0000000000號SIM 卡）。
四、案經台灣雲林地方法院檢察署檢察官指揮彰化縣警察局員林
    分局偵查起訴。
    理  由
壹、程序方面：
一、刑事訴訟法第159 條之1 第2 項規定「被告以外之人於偵查
    中向檢察官所為之陳述，除顯有不可信之情況者外，得為證
    據。」本案中，陳宏宥於99年8 月17日、劉縉騏於99年7 月
    22日、徐富雄於99年7 月22日、林昆德於99年7 月22日、詹
    得旗於99年7 月22日，經具結後接受檢察官訊問之供述筆錄
    ，對於被告蕭宏志而言；詹得旗於99年7 月22日經具結後接
    受檢察官訊問之供述筆錄，對於被告郭健翔、楊凱霖而言；
    均無顯不可信之狀況，因此均得為證據。
二、被告以外之人於審判外之言詞或書面陳述，除法律有規定者
    外，不得作為證據；又被告以外之人於審判外之陳述，雖不
    符前4 條之規定，而經當事人於審判程序同意作為證據，法
    院審酌該言詞陳述或書面陳述作成時之情況，認為適當者，
    亦得為證據，為同法第159 條第1 項、同法第159 條之5 第
    1 項所規定。本案中，如附件所示通訊監察譯文，對於被告
    蕭宏志而言；詹得旗於99年7 月22日警察詢問筆錄及指認犯
    罪嫌疑人紀錄表、0000000000號電話與0000000000號電話之
    通訊監察譯文2 份，對於被告郭健翔、楊凱霖而言；雖然是
    被告以外之人於審判外之言詞陳述，原則上不得作為證據，
    惟檢察官及被告於本院審判程序中，均已表示同意作為證據
    ，法官審酌該言詞陳述作成時之情況，認為適當，依上開規
    定，得作為證據。
貳、事實認定：
一、被告蕭宏志部分：
    被告蕭宏志否認有事實欄一至(七)所載販賣第二級毒品甲基安
    非他命予陳宏宥、劉縉騏、徐富雄、詹得旗、林昆德之事實
    ，辯稱：被告都是幫忙他們5 個人向別人購買毒品，而以原
    價、原數量交給他們5 個人，完全沒有賺取差價。惟查：
  (一)就事實欄(一)(二)所載，即販賣甲基安非他命予陳宏宥部分之事
    實：
    1.就附件(一)1.2.所示通訊監察譯文，證人陳宏宥的說法：
      (1)其於99年8 月17日具結後，經檢察官訊問時供稱「（問
        ：你施用的毒品都是向誰買的？）我麻煩蕭宏志幫我拿
        毒品。」「（問：你是麻煩蕭宏志向誰拿毒品？）我不
        知道，因為我知道蕭宏志有在拿毒品。」「（問：你平
        常都如何叫蕭宏志幫你拿毒品？）我打電話給他，他拿
        了毒品後再打電話給我。」「（問：都是當天打電話，
        他就會拿毒品給你？）對。」「（問：你都叫蕭宏志幫
        你拿什麼毒品？）安非他命。」「（問：你們交易的細
        節？）我先打電話給蕭宏志，若他拿到毒品安非他命，
        蕭宏志就會打電話給我，我再過去他租房子的地方拿安
        非他命。」「（問：你錢都何時拿給他？）見面的時候
        再拿給他。」「（問：蕭宏志怎麼知道你要買多少錢的
        安非他命？）我在電話中都有先跟他說。」「（問：蕭
        宏志去向誰拿毒品？）我沒有瞭解過。」「（問：你為
        何不自己問蕭宏志看他毒品是向誰買的，你自己去買毒
        品就好？）因為我沒有買毒品的門路，有的販毒者也不
        留電話。」「（問：你是否有一支0000000000門號？）
        我忘記了，應該是沒錯。」「〈檢察官朗讀提示
        0000000000門號與0000000000門號於99年4 月2 日20時
        56分、21時11分之通訊監察譯文〉（問：有無印象？）
        有印象，是我打電話給蕭宏志叫他幫我拿毒品，他拿回
        來之後，他有打電話給我，我就過去他家向他拿毒品，
        這一次我拿1,000 元給他，他拿1 包安非他命給我。」
        「（問：這一次你有無馬上拿1,000 元給蕭宏志？）有
        ，蕭宏志也有當場拿安非他命給我，交易地點是在蕭宏
        志位於雲林縣斗六市他的租屋處。」「〈檢察官朗讀提
        示0000000000門號與0000000000門號於99年4 月6 日22
        時52分、22時30分之通訊監察譯文〉（問：有無印象？
        ）有印象，一樣也是叫蕭宏志幫我拿毒品，蕭宏志拿到
        毒品之後，就會打電話給我。這一次我向蕭宏志拿
        1,000 元的安非他命，我叫蕭宏志幫我分成2 包。」「
        （問：為何你要分成2 包？）我要分2 次施用。」「（
        問：這一次交易地點在那裡？）一樣也是他的租屋處。
        」（問：你有無當場拿錢給蕭宏志？）有，他也當場拿
        2 包安非他命給我。」「（問：從你家到蕭宏志租屋處
        約多久？）都10幾分鐘。」「（問：所以你每次都是通
        完電話後10幾分鐘交易？）對。」（問：譯文中你都沒
        有說到叫蕭宏志幫你拿多少毒品，他怎麼會知道你要多
        少毒品？）當天我還有打別支電話。」「（問：99年4
        月6 日這一次，你如何跟蕭宏志說你要買多少量的安非
        他命？）是見面才講的。」「（問：這就表示他那裡本
        來就有毒品，他自己把安非他命賣給你的？）這一次是
        我過去他的租屋處，我拿錢給他，我就在那裡等，他出
        去拿完毒品安非他命後回來再把毒品安非他命拿給我。
        」「（問：譯文中為何要叫他把毒品分成2 包？）因為
        我要分2 次施用，因為我那裡沒有空袋，蕭宏志那裡有
        空袋，所以我叫他幫我分成2 包。」「（問：依據99年
        4 月6 日第一通譯文顯示蕭宏志身上就是有毒品安非他
        命，所以你才會叫蕭宏志分成2 包？）（不答）。」「
        （問：你到底是不是向蕭宏志買毒品安非他命？）是。
        」「（問：你剛才說你在99年4 月2 、6 日二天還有用
        打蕭宏志其他電話，拜託蕭宏志幫你拿多少量的毒品，
        是否為真？）這2 天沒有再打其他電話，我打完電話後
        就直接過去向蕭宏志買毒品，我剛才說有打蕭宏志其他
        電話跟他說買多少金額的毒品的話，是亂講的。」「（
        問：99年4 月2 日那一次你是向蕭宏志買多少量的安非
        他命？）我真的忘記了，我通常都是向蕭宏志買1,000
        元至3,000 元的安非他命。」「（問：99年4 月6 日這
        一次你向蕭宏志買多少量的安非他命？）1,000 元。」
        「（問：所以你是向蕭宏志買毒品，至於蕭宏志去向誰
        拿毒品，與你無關？）是。」「（問：你在99年4 月2
        日、99年4 月6 日這二次你過去他家後是否馬上拿到毒
        品安非他命？）是，蕭宏志他從他租屋處拿安非他命出
        來給我的，這二次蕭宏志並沒有出去外面向別人拿毒品
        安非他命來賣我。」「（問：你剛才為何一開始要說是
        你拜託蕭宏志去向別人買？是否蕭宏志拜託你的？）蕭
        宏志並沒有拜託我，只是我不想害蕭宏志。」（99年偵
        字第3650號卷第96頁至第100 頁，結文在第101 頁）
      (2)其於99年10月28日審判期日接受檢察官詰問時，仍然供
        稱「（問：99年4 月2 日20時56分，你打給蕭宏志《Ａ
        ：喂。Ｂ：喂，我阿強阿，你打給我。Ａ好。》，同日
        21 時11 分你打給蕭宏志《Ａ：喂。Ｂ：喂，我到了。
        Ａ：要上來嗎。Ｂ：好，我上去。》，請問這通電話的
        內容講什麼事情？）要跟他拿。」「（問：拿什麼東西
        ？）安非他命。」「（問：跟他買安非他或是跟他拿安
        非他命，或是請他買安非他命或是要合資買安非他命？
        ）跟他買安非他命。」「（問：那天你跟他買多少安非
        他命？）太久忘記了。」「（問：你每次都買多少？）
        忘記，有時候1,000 有時候3,000 。」「（問：警卷同
        頁，4 月6 日22時25分你打電話給他《Ａ：喂，你有辦
        法過來嗎。Ｂ：在古坑。Ａ：你要還多少。Ｂ：1 張，
        你分做2 包。Ａ：好。Ｂ：你要過來。Ａ：好啦。》，
        22時30分《Ａ：喂。Ｂ：喂，我過去，你叫人拿來樓下
        。Ａ：好。》，這兩通電話說什麼事情？）一樣跟他買
        。」「（問：一樣跟他買安非他命？）對。」「（問：
        那天買多少量？）應該1,000 。」「（問：他問你你要
        還多少是什麼意思？）忘記。」「（問：電話中你說1
        張就是1,000 的意思，叫他分成2 包？）對。」「（問
        ：之後你有無跟他拿到安非他命？）有。」「（問：在
        他家樓下？）應該是，忘記。」（本院卷第98頁至第99
        頁）
      證人陳宏宥於檢察官訊問時、審判期日作證時，均明確證
      稱上述2 次向被告蕭宏志購買甲基安非他命，並且一手交
      錢，一手交貨的事實，其供詞並有附件(一)1.2.所示通訊監
      察譯文可以佐證，十分可信。至於99年4 月2 日當日交易
      的金額固然可能是1,000 元或是3,000 元，惟本於罪疑惟
      輕原則，自應認定為1,000 元。
    2.證人陳宏宥固然於審判期日接受辯護人詰問時供稱「（問
      ：4 月2 日、6 日你去的時候有無吃藥《按：指安眠藥》
      ？）去之前有。」「（問：你那時候頭腦是否清楚？）不
      知道。」「（問：你跟檢察官報告的事情，他如果沒有拿
      資料給你看，你是否記得起來？）可能沒有辦法。」「（
      問：他們拿資料給你看，你就可以記起來？）看到電話譯
      文想的起來自己說什麼話。」「（問：別人提醒你你才記
      起來？）不是，看到電話譯文就知道。」（本院卷第100
      頁），惟於同日檢察官詰問時供稱「（問：這2 次你去他
      家你就馬上拿到東西對不對？）對。」「（問：那2 次你
      怎麼去的？）開車。」「（問：怎麼回家的？）開車。」
      「（問：你在路上有無跟別人發生車禍？）沒有。」「（
      問：這樣你開車也是很順，從你家到他家要多久的時間？
      ）幾分鐘。」（本院卷第102 頁），顯見證人陳宏宥固然
      在2 次交易前，服用安眠藥，卻不至於影響其記憶。
    3.被告於審判中辯稱是幫陳宏宥購買，而其前於99年8月25
      日檢察官訊問時，也有較仔細的辯解「（問：陳宏宥說在
      99 年4月2日晚上9點許有賣他1,000元的安非他命，是否
      承認？）當天晚上是他去我家找我，後來是等別人拿毒品
      到我家，我才拿毒品給他，是我們一人出1,000元去向別
      人買四一的安非他命。」「（問：陳宏宥說在99年4月6日
      晚上10點半左右你有賣1,000元安非他命給他？）陳宏宥
      每次都到我家找我，找我合資買安非他命。」（99年偵字
      第3650號卷第104頁至第105頁），被告所辯情節與證人陳
      宏宥的指證完全不符，且從附件(一)2.所示的2通電話內容
      來看，陳宏宥於第一通電話表示「「1張，你分做2包。」
      於第二通電話表示「喂，我過去，你叫人拿來樓下。」從
      通話內容來看，陳宏宥明確要1張（1,000元）的貨，要求
      分成2包，並且要求被告叫人把貨拿到樓下來立即交付給
      他，完全沒有涉及到被告蕭宏志家裡合資、等候的跡象，
      顯見被告蕭宏志所辯只是避重就輕之詞，不足採信，其2
      次販賣甲基安非他命予陳宏宥的事實，已經可以認定。
  (二)就事實欄(三)所載，即販賣甲基安非他命予劉縉騏部分之事實
    ：
    1.就附件(二)所示通訊監察譯文，證人劉縉騏於99年7 月22日
      檢察官訊問時供稱「〈提示門號為0000000000號於99年5
      月8 日11時39分通訊監聽譯文〉（問：這通電話你跟蕭宏
      志在講什麼？）我要跟他拿安非他命。」「（問：電話中
      蕭宏志問你，一樣嗎，是什麼意思？）我如果找他拿安非
      他命，都是拿1 千塊。」「（問：電話中蕭宏志跟你說要
      現金，是什麼意思？）要我拿現金給他。」「（問：這次
      你於何時何地向蕭宏志購買多少安非他命？）通話後約半
      個小時左右，地點不太記得，可能是在我家門口附近，向
      蕭宏志買1 千元的安非他命。」「（問：這次蕭宏志是一
      手交錢、一手交貨，親自把安非他命交給你，並向你收錢
      嗎？）是。」「（問：有沒有完成交易？）有。」「（問
      ：你有託蕭宏志向其他人買安非他命嗎？）我直接跟他買
      。」「（問：你有跟蕭宏志合資向別人買安非他命嗎？）
      沒有。」（99年偵字第3650號卷第49頁至第50頁，結文在
      第51頁）
    2.被告於99年7月22日檢察官訊問時，辯稱「〈提示門號為
      0000000000號於99年5月8日11時39分通訊監察譯文〉（問
      ：這通電話你跟劉縉騏在講什麼？）劉縉騏要我幫他向綽
      號阿豪的朋友買電腦。」（99年偵字第3650號卷第10頁）
      ，於99年8月25日檢察官訊問時，改口辯稱「（問：99 年
      5月8日11點39分左右，你有賣給劉縉騏1,000元的安非他
      命？）劉縉騏他都叫我先去跟人家拿，拿完後他再付我錢
      ，我再把毒品交給他。這一次他有拿1,000元給我，交易
      地點是在斗六東西向交流道，我拿1包的安非他命給他。
      」（99年偵字第3650號卷第106 頁）。除了確認交易地點
      是在雲林縣東西向快速道路斗六交流道附近之外，就其餘
      部分的供述，前後出入太大，顯見其刻意虛構情節。而證
      人劉縉騏於99年11月11日審判期日作證時，改稱是拿錢請
      被告幫他去向別人買云云（本院卷第170 頁至第174 頁）
      ，與被告蕭宏志在審判中所辯相同，其證詞很可能是受到
      被告蕭宏志的左右。而從附件(二)所示的通話內容來看，被
      告問劉縉騏「一樣嗎？」顯然是在問交易的數量、價額，
      而劉縉騏回答說「好。」之後，被告蕭宏志立即提醒「要
      現金喔。」顯然是不讓劉縉騏賒欠，完全與所謂「幫忙購
      買毒品」的情節不合。綜上所述，被告蕭宏志所辯不足採
      信，其販賣甲基安非他命予劉縉騏的事實，已經可以認定
      。
  (三)就事實欄(四)(七)所載，即販賣甲基安非他命予林昆德部分之事
    實：
    1.就附件(四)所示通訊監察譯文，證人林昆德於99年7 月22日
      檢察官訊問時供稱「〈提示0000000000、0000000000於99
      年5 月9 日5 時8 分通聯〉（問：是否你與蕭宏志通話內
      容？）是。內容是向蕭宏志買安非他命，要購買1,000 元
      1 小包。」「（問：99年5 月9 日是否蕭宏志親自與你交
      易？）是。在斗六圓環交易，因為蕭宏志約在那邊。」「
      （問：是否確定99年5 月9 日凌晨5 時8 分交易毒品，為
      何那麼早？）我正常5 點就起床。我是擔任板模工。」「
      〈提示0000000000、0000000000於99年7 月13日19時9 分
      通聯〉（問：是否你與蕭宏志通話內容？）是。內容是我
      向他購買毒品交談內容。」「（問：該次有無完成毒品安
      非他命交易？）有。買1,000 元一小包，也是在斗六市圓
      環交易安非他命。」「（問：是否知道買賣毒品安非他命
      為何意？）我拿錢給蕭宏志，蕭宏志拿安非他命給我，是
      一手交錢、一手交貨。」（99年偵字第3650號卷第26頁至
      第27頁，結文在第28頁），其於99年10月28日審判期日作
      證時，仍然堅稱該2 次是在斗六圓環向被告購買甲基安非
      他命，一手交錢、一手交貨（本院卷第104 頁至第109 頁
      ）。證人的供詞，與附件(四)所示通訊監察譯文的內容相符
      ，堪以採信。
    2.被告於99年7月22日羈押審查庭法官訊問時，坦白承認「
      〈提示99年5月9日5時8分通訊監察譯文〉（問：你在斗六
      市圓環有販賣1,000元安非他命給林昆德？）有。」「〈
      提示99年7月13日19時9分通訊監察譯文〉（問：你在斗六
      圓環有賣1,000元安非他命給林昆德？）對。」（99年度
      聲羈字第267號卷第20頁）。
    3.若非確有販賣甲基安非他命予林昆德之事實，被告應該不
      至於在法官面前自白，證人林昆德應不至於一再如此指證
      。綜上所述，被告蕭宏志於審判中所辯代林昆德購買云云
      ，不足採信，其2 次販賣甲基安非他命予林昆德之事實，
      已經可以認定。
  (四)就事實欄(五)所載，即販賣甲基安非他命予徐富雄部分之事實
    ：
    1.就附件(三)所示通訊監察譯文，證人徐富雄於99年7 月22日
      檢察官訊問時供稱「〈提示0000000000、0000000000於99
      年5 月22日21時31分、40分二通通聯〉（問：是否你與蕭
      宏志通話內容？）是。」「（問：該通聯內容聯絡何事？
      ）我要向蕭宏志購買安非他命。在我斗六市○○路182 巷
      7 號家中購買。是蕭宏志送安非他命到我家，我買500 元
      1 包，重量我不知道。」「（問：是否蕭宏志親自與你交
      易？）是。」「（問：通聯中蕭宏志說『我叫我弟弟過去
      』，後來是否是蕭宏志親自過來與你交易？）是。」「（
      問：是否知道買賣毒品安非他命為何意？）一手交錢、一
      手交貨。我拿500 元給蕭宏志，蕭宏志拿1 包安非他命給
      我。」（99年偵字第3650號卷第70頁），其於99年12月8
      日審判期日作證時，仍然堅稱向被告購買500 元甲基安非
      他命，一手交錢、一手交貨（本院卷第231 頁至第234 頁
      ）。證人的供詞，與附件(三)所示通訊監察譯文的內容相符
      ，堪以採信。
    2.被告於99年7月22日羈押審查庭法官訊問時，坦白承認「
      〈提示99年5月22日21時31分、40分通訊監察譯文〉（問
      ：你在徐富雄住處拿500元安非他命賣給徐富雄？）有，
      有時候是錢不夠用湊的。這次是去他家有賣給他。」（
      99年度聲羈字第267號卷第19頁）。
    3.若非確有販賣甲基安非他命予徐富雄之事實，被告蕭宏志
      應該不至於在法官面前自白，證人徐富雄應不至於一再如
      此指證。綜上所述，被告蕭宏志於審判中所辯代徐富雄購
      買云云，不足採信，其販賣甲基安非他命予徐富雄之事實
      ，已經可以認定。
  (五)就事實欄(六)所載，即販賣甲基安非他命予詹得旗部分之事實
    ：
    1.就附件(五)所示通訊監察譯文，證人詹得旗於99年7 月22日
      檢察官訊問時供稱「〈提示99年7 月12日23點19分、23點
      35分0000000000與0000000000的監聽譯文〉（問：這是什
      麼意思？）這一通電話我是打給『阿德』，結果是一名女
      子接了以後轉給『阿德』聽，我請求『阿德』送1 千元份
      量的安非他命過來給我，然後『阿德』就開剛剛說的橘紅
      色汽車到林內中正路的7-11超商，我沒有上車，『阿德』
      將車窗搖下來，車上沒有其他人，我拿1 千元給『阿德』
      ，『阿德』拿安非他命給我。」「（問：譯文內沒有說到
      要約在林內7-11超商？）以前有跟『阿德』的『弟弟』講
      過，如果是請他們送過來，就約在林內中正路的7-11超商
      。」「〈提示指認紀錄表〉（問：有無指認錯誤？）沒有
      錯誤。我指認編號2 的蕭宏志是『阿德』。」（99年偵字
      第3650號卷第41頁，結文在第43頁）
    2.證人詹得旗於99年10月28日審判期日作證時，原先於檢察
      官詰問時，證稱附件(五)所示通話為其與被告之通話，通話
      之後，其與蕭宏志約在其住家附近的7-11附近，以一手交
      錢、一手交貨之方式，向被告購買1,000元甲基安非他命1
      小包（本院卷第112頁）；惟在辯護人反詰問時，卻改口
      證稱「（問：你剛才說7月12日交給你的時候，是凸仔交
      給你或是『阿德』交給你的？）日期忘記了，有一次是『
      阿凸仔』的交給我，我錢也是交給他，他拿給我的。」「
      （問：你說7 月12日那天『阿德』拿東西給你，到底是『
      阿德』拿給你或是『凸仔』拿給你？）日期我真的忘了，
      『阿凸仔』拿給我的只有1 次。」「（問：是否7 月12日
      這次？）我不知道，忘記了。」（本院卷第112 頁背面）
      ；而在檢察官告以附件(五)所示通話內容，為覆主詰問時，
      詹得旗更進一步改口證稱「（問：你是否記得這次你是跟
      『阿德』或是跟『阿凸』講話？）跟『阿德』講的。」「
      （問：那天拿東西來給你是『阿凸』或是『阿德』？）『
      阿凸』拿給我的樣子，『阿凸』開車的樣子。」「（問：
      『阿凸』開車，蕭宏志有沒有來？）我沒有看清楚。」「
      （問：那天是跟『阿德』講話的？）對，是『阿凸』開車
      拿來給我。」「（問：是跟『阿德』講話可是是『阿凸』
      拿來給你？）對。」「（問：但是你都是打電話要跟『阿
      德』買的？）對。」「（問：為什麼是『阿凸仔』拿過來
      ？）這個我不知道。」「（問：你有跟『阿德』說好買一
      千元安非他命但是是『阿凸仔』拿來？）對。」「（問：
      『阿凸』用哪支電話打給你的？）上面這支。」「（問：
      上面這支誰的電話？）『阿德』。」「（問：他是用『阿
      德』的電話打給你？）對。」（本院卷第113 頁至第115
      頁）。然而，被告雖然否認販賣的情節，惟均承認上述電
      話為其與詹得旗的通話，也承認親自交付甲基安非他命給
      詹得旗的事實，不曾提及有所謂「阿凸仔」去交付甲基安
      非他命的事實，又其於99年7 月22日檢察官訊問時供稱「
      〈提示門號為0000000000號於99年7 月12日23時19分至23
      點35分共二通通訊監察譯文〉（問：這2 通電話你跟詹得
      旗在講什麼？）我們一起出錢向阿宏買安非他命，我們分
      成2 份，我拿錯包給他了。本來多的是要給詹得旗的，少
      的要給我，結果拿錯了。他就講說他拿的太少，還要再向
      阿宏買1,000 。他還要向我討一些安非他命，另外他自己
      也要向阿宏再買1,000 的安非他命。」（99年偵字第3650
      號卷第11頁），其於99年7 月22日羈押審查庭法官訊問時
      供稱「〈提示99年7 月12日23時19分、31分通訊監察譯文
      〉（問：你在林內鄉7-11有賣1,000 元安非他命給詹得旗
      ？）第一次是我們一起去拿，他要拿大的那包，結果我拿
      小包給他，第二次是不夠之後，他再跟我拿1,000 元安非
      他命。第一次是跟阿宏拿，拿3,000 元，本來我出2,000
      ，他出1,000 元，講好一人一半，結果我拿小包給他，他
      之後再跟我拿1,000 元的安非他命，他也有拿1,000 元給
      我。」（99年度聲羈字第267 號卷第20頁），其於99年8
      月25日檢察官訊問時供稱「（問：99年7 月12日晚上11
      點35分左右，你有無在林內鄉賣1 千元的安非他命給詹得
      旗？）那一次原本他說要1,000 元，我一樣也去向別人拿
      四一量的安非他命，回來後我跟詹得旗把1 包安非他命分
      成2 包，詹得旗拿走其中的1 包，回去後他說他那包比較
      小包，詹得旗就打電話說他要大包的。」（99年偵字第
      3650號卷第106 頁）。因此，法官認為根本沒有證人詹得
      旗所謂「阿凸前來交付甲基安非他命」的情節。
    3.綜上所述，被告所辯幫詹得旗購買甲基安非他命云云，不
      足採信，其販賣甲基安非他命予詹得旗之事實，已經可以
      認定。
  (六)被告於販賣甲基安非他命予陳宏宥、劉縉騏、林昆德、徐富
    雄、詹得旗時，有營利之意圖：
    被告雖然辯稱只是幫忙上述5 人向他人購買甲基安非他命後
    ，原價、原數量轉賣給他們。然而，被告與上述5 人並無深
    厚交情，卻不管白天、黑夜，甚至深夜、凌晨，隨時等候電
    話，冒著被查緝後將會遭到羈押、判處重刑的風險，為他們
    服務，如果未賺取差價，難以讓人相信。從而，被告販賣甲
    基安非他命給上述5 人，應該都有賺取差價，亦即，販賣時
    均有營利之意圖。
二、被告郭健翔、楊凱霖部分：
  (一)被告郭健翔、楊凱霖坦白承認事實欄二(一)(二)所載犯罪事實，
    其2 人自白與詹得旗99年7 月22日警察詢問筆錄（警卷(一)第
    45頁至第47頁背面）及指認犯罪嫌疑人紀錄表3 張（警卷(一)
    第48頁至第50頁）、99年7 月22日檢察官訊問筆錄（99年偵
    字第3650號卷第39頁至第40頁，結文在第43頁）相符，並有
    0000000000號電話與0000000000號電話之通訊監察譯文2份
    （彰化縣警察局員林分局員警分偵字第099000號卷－下稱警
    卷(一)，第51頁、第53頁）可以佐證，事實已經可以認定。
  (二)被告郭健翔坦白承認其2 次販賣甲基安非他命予詹得旗時，
    賺取少量毒品，其有營利之意圖，已經可以認定。而楊凱霖
    既與郭健翔有犯意聯絡、行為分擔，亦得以認定同樣有營利
    之意圖。
參、論罪科刑：
一、被告蕭宏志就事實欄一至(七)所示行為，被告郭健翔、楊凱霖
    就事實欄二(一)(二)所示行為，均觸犯毒品危害防制條例第4條
    第2 項販賣第二級毒品罪。其等為販賣第二級毒品甲基安非
    他命而持有甲基安非他命的行為，為其等高度之販賣行為所
    吸收，均不另論罪。
二、被告郭健翔、楊凱霖就事實欄二(一)(二)所示犯行，有犯意聯絡
    、行為分擔，都是共同正犯。
三、被告蕭宏志所為上述7次犯行，被告郭健翔、楊凱霖所為上
    述2次犯行，均犯意各別，行為也各自獨立，應分別論罪、
    合併處罰。
四、被告郭健翔、楊凱霖就事實欄二(一)(二)所示犯行，於偵查中檢
    察官訊問時（99年偵字第3651號卷第26頁、99年偵字第
    3652號卷第12頁）及審判中均自白，均依毒品危害防制條例
    第17條第2項規定減輕其刑。
五、法官審酌，被告蕭宏志、郭健翔並無構成累犯之前科，被告
    楊凱霖無犯罪前科，此有台灣高等法院被告前案紀錄表3份
    在卷可證，其等每次販賣甲基安非他命之數量不多，而楊凱
    霖只是負責接電話並陪著郭健翔送毒品，情節較輕等一切情
    狀，分別量處如附表所示有期徒刑，並就被告蕭宏志定應執
    行刑有期徒刑8年，就被告郭健翔定應執行刑有期徒刑4年，
    就被告楊凱霖定應執行刑有期徒刑3年8月。
六、關於沒收：
  (一)手機：被告蕭宏志供稱其上述7次第二級毒品交易，係使用
    其所有經扣案之SONY ERISSON手機（序號0000000000000000
    號），並裝置其所有未經扣案之0000000000號SIM卡，因此
    ，扣案之上述手機，應依毒品危害防制條例第19條第1 項規
    定，予以沒收。至於未經扣案之上述SIM卡，亦應予沒收，
    如全部或一部不能沒收時，追徵其價額。而被告郭健翔、楊
    凱霖所為上述2次販賣第二級毒品犯行，所使用之手機及SIM
    卡，郭健翔供稱係向蕭宏志所借用，因此不宣告沒收。
  (二)販賣第二級毒品犯罪所得：
    1.被告蕭宏志就7次甲基安非他命交易所收取之價金（合計
      ：1,000元×6＋500元＝6,500元），未經扣案，為其犯販
      賣第二級毒品罪所得之財物，應依毒品危害防制條例第19
      條第1項規定，予以沒收，如全部或一部不能沒收時，以
      其財產抵償。
    2.被告郭健翔、楊凱霖2次甲基安非他命交易所收取之價金
      （合計：1,000元＋500元＝1,500元），未經扣案，為其2
      人共同犯販賣第二級毒品罪所得之財物，應依毒品危害防
      制條例第19條第1 項規定，對其2 人連帶沒收，如全部或
      一部不能沒收時，以其等之財產連帶抵償。
肆、適用的法律：(一)刑事訴訟法第299 條第1 項前段，(二)毒品危
    害防制條例第4 條第2 項、第17條第2 項、第19條第1 項，
    (三)刑法第11條前段、第28條、第51條第5 款。
本案經檢察官朱啟仁偵查起訴，檢察官莊珂惠到庭執行職務。
中    華    民    國    99    年    12    月    22    日
            刑事第三庭    審判長法  官  林  輝  煌
                                法  官  蕭  雅  毓
                                法  官  陳  雅  琪
以上正本證明與原本無異。
如不服本判決，應於送達後10日內向本院提出上訴狀（須附繕本
），上訴於台灣高等法院台南分院。上訴書狀應敘述具體理由。
上訴書狀未敘述上訴理由者，應於上訴期間屆滿後20日內補提理
由書（須附繕本）於本院。（切勿逕送台灣高等法院台南分院）
                                書記官  邱  明  通
中    華    民    國    99    年    12    月    22    日
附錄本案論罪科刑法條全文：
毒品危害防制條例
第4條
製造、運輸、販賣第一級毒品者，處死刑或無期徒刑；處無期徒
刑者，得併科新臺幣二千萬元以下罰金。
製造、運輸、販賣第二級毒品者，處無期徒刑或七年以上有期徒
刑，得併科新臺幣一千萬元以下罰金。
製造、運輸、販賣第三級毒品者，處五年以上有期徒刑，得併科
新臺幣七百萬元以下罰金。
製造、運輸、販賣第四級毒品者，處三年以上十年以下有期徒刑
，得併科新臺幣三百萬元以下罰金。
製造、運輸、販賣專供製造或施用毒品之器具者，處一年以上七
年以下有期徒刑，得併科新臺幣一百萬元以下罰金。
前五項之未遂犯罰之。
附件
  (一)被告蕭宏志持用0000000000門號行動電話與陳宏宥持用
    0000000000號電話之通訊監察譯文1份（警卷(一)第79頁）：
    1.
    (1)通聯時間：99年4 月2 日20時56分
      通聯號碼：0000000000（B）→0000000000（A）
      通聯內容：
      A：喂。
      B：喂，我阿強阿，你打給我。
      A：好。
    (2)通聯時間：99年4 月2 日21時11分
      通聯號碼：0000000000（B）→0000000000（A）
      通聯內容：
      A：喂。
      B：喂，我到了。
      A：要上來嗎。
      B：好，我上去。
    2.
    (1)通聯時間：99年4 月6 日22時25分
      通聯號碼：0000000000（B）→0000000000（A）
      通聯內容
      A：喂，你有辦法過來嗎。
      B：在古坑。
      A：你要還多少。
      B：1 張，你分做2 包。
      A：好。
      B：你要過來。
      A：好啦。
    (2)通聯時間：99年4月6日22時30分
      通聯號碼：0000000000（B）→0000000000（A）
      通聯內容：
      A：喂。
      B：喂，我過去，你叫人拿來樓下。
      A：好。
  (二)被告蕭宏志持用0000000000門號行動電話與劉縉騏持用
    0000000000號行動電話之通訊監察譯文1份（警卷(一)第64頁
    ）：
      通聯時間：99年5月8日11時39分。
      通聯號碼：0000000000（B）→0000000000（A）
      通聯內容：
      A：喂。
      B：你在哪。
      A：斗六。
      B：要過來嗎。
      A：一樣嗎。
      B：好。
      A：要現金喔。
      B：好。
  (三)被告蕭宏志持用0000000000 門號行動電話與徐富雄持用
    0000000000號行動電話之通訊監察譯文1份（警卷(一)第56頁
    ）：
    1.通聯時間：99年5月22日21時31分
      通聯號碼：0000000000（B）→0000000000（A）
      通聯內容：
      A：喂。
      B：喂，阿德，現在有沒有辦法。
      A：我現在在大林這邊，你要一樣喔。
      B：不過，我這次很趕。
      A：多久。
      B：半小時之內。
      A：我5 分鐘之內給你消息。
      B：好。
    2.通聯時間：99年5月22日21時40分
      通聯號碼：0000000000（B）←0000000000（A）
      通聯內容：
      A：喂，我現在沒這麼多，這樣呢。
      B：沒關係。
      A：好，我叫我弟過去，差不多10幾分。
      B：好。
  (四)被告蕭宏志持用0000000000門號行動電話與林昆德持用
    0000000000號行動電話之通訊監察譯文2份（警卷(一)第69頁
    、第70頁）：
    1.通聯時間：99年5 月9 日05時08分
      通聯號碼：0000000000（B）→0000000000（A）
      通聯內容：
      B：喂，你在哪。
      A：斗六。
      B：有嗎。
      A：有。
      B：過來，快一點。
      A：好。
    2.通聯時間：99年7 月13日19時9 分。
      通聯號碼：0000000000（B）→0000000000（A）
      通聯內容：
      A：喂（女接）。
      B：阿德呢。
      A：你等一下，（換阿德）喂。
      B：你在哪。
      A：斗六。
      B：我過去你那裡。
      A：你到圓環打給我。
      B：我在斗六，後火車站，棒球場這。
      A：你過來，到圓環打給我，你一樣嗎。
      B：1 張，好。
      A：好。
  (五)被告蕭宏志持用0000000000門號行動電話與詹得旗持用
    0000000000號行動電話之通訊監察譯文1份（警卷(一)第52頁
    ）：
    1.通聯時間：99年7月12日23時19分
      通聯電話：0000000000（B）→0000000000（A）
      通聯內容：
      A：喂（女接），你等一下喔，換阿德。
      B：你說要拿大包的給我，竟然是小包的。
      A：我有拿錯嗎。
      B：真的是小包的，等一下有沒有辦法給我送1,000過來。
      A：你等一下喔，你說怎樣。
      B：1 張啦。
      A：你有沒有辦法向人家借機車過來。
      B：沒。
      A：要過去那裡喔。
      B：拜託一下。
      A：1 張喔。
      B：嘿啦，這次真的要補我，多久會到。
      A：我要出發打給你。
      B：好。
    2.通聯時間：99年7月12日23時35分
      通聯電話：0000000000（B）→0000000000（A）
      通聯內容：
      A：喂，到了，出來。
      B：你到了，好。
附表
┌──────┬───────────────────────────┐
│犯罪事實    │所犯罪名及處罰                                        │
├──────┼───────────────────────────┤
│事實欄一(一)所│蕭宏志販賣第二級毒品，處有期徒刑柒年貳月；扣案之SONY  │
│載之事實    │ERISSON 手機一支（序號0000000000000000號）沒收；未扣案│
│            │之0000000000號SIM 卡一張，應予沒收，如全部或一部不能沒│
│            │收時，追徵其價額；未扣案犯罪所得新台幣一千元，應予沒收│
│            │，如全部或一部不能沒時，以其財產抵償。                │
├──────┼───────────────────────────┤
│事實欄一(二)所│蕭宏志販賣第二級毒品，處有期徒刑柒年貳月；扣案之SONY  │
│載之事實    │ERISSON 手機一支（序號0000000000000000號）沒收；未扣案│
│            │之0000000000號SIM 卡一張，應予沒收，如全部或一部不能沒│
│            │收時，追徵其價額；未扣案犯罪所得新台幣一千元，應予沒收│
│            │，如全部或一部不能沒時，以其財產抵償。                │
├──────┼───────────────────────────┤
│事實欄一(三)所│蕭宏志販賣第二級毒品，處有期徒刑柒年貳月；扣案之SONY  │
│載之事實    │ERISSON 手機一支（序號0000000000000000號）沒收；未扣案│
│            │之0000000000號SIM 卡一張，應予沒收，如全部或一部不能沒│
│            │收時，追徵其價額；未扣案犯罪所得新台幣一千元，應予沒收│
│            │，如全部或一部不能沒時，以其財產抵償。                │
├──────┼───────────────────────────┤
│事實欄一(四)所│蕭宏志販賣第二級毒品，處有期徒刑柒年貳月；扣案之SONY  │
│載之事實    │ERISSON 手機一支（序號0000000000000000號）沒收；未扣案│
│            │之0000000000號SIM 卡一張，應予沒收，如全部或一部不能沒│
│            │收時，追徵其價額；未扣案犯罪所得新台幣一千元，應予沒收│
│            │，如全部或一部不能沒時，以其財產抵償。                │
├──────┼───────────────────────────┤
│事實欄一(五)所│蕭宏志販賣第二級毒品，處有期徒刑柒年壹月；扣案之SONY  │
│載之事實    │ERISSON 手機一支（序號0000000000000000號）沒收；未扣案│
│            │之0000000000號SIM 卡一張，應予沒收，如全部或一部不能沒│
│            │收時，追徵其價額；未扣案犯罪所得新台幣一千元，應予沒收│
│            │，如全部或一部不能沒時，以其財產抵償。                │
├──────┼───────────────────────────┤
│事實欄一(六)所│蕭宏志販賣第二級毒品，處有期徒刑柒年貳月；扣案之SONY  │
│載之事實    │ERISSON 手機一支（序號0000000000000000號）沒收；未扣案│
│            │之0000000000號SIM 卡一張，應予沒收，如全部或一部不能沒│
│            │收時，追徵其價額；未扣案犯罪所得新台幣一千元，應予沒收│
│            │，如全部或一部不能沒時，以其財產抵償。                │
├──────┼───────────────────────────┤
│事實欄一(七)所│蕭宏志販賣第二級毒品，處有期徒刑柒年貳月；扣案之SONY  │
│載之事實    │ERISSON 手機一支（序號0000000000000000號）沒收；未扣案│
│            │之0000000000號SIM 卡一張，應予沒收，如全部或一部不能沒│
│            │收時，追徵其價額；未扣案犯罪所得新台幣一千元，應予沒收│
│            │，如全部或一部不能沒時，以其財產抵償。                │
├──────┼───────────────────────────┤
│事實欄二(一)所│郭健翔共同販賣第二級毒品，處有期徒刑參年玖月；未扣案之│
│載之事實    │犯罪所得新台幣一千元，與楊凱霖連帶沒收，如全部或一部不│
│            │能沒收時，以其等財產連抵償。                          │
│            │楊凱霖共同販賣第二級毒品，處有期徒刑參年柒月；未扣案之│
│            │犯罪所得新台幣一千元，與郭健翔連帶沒收，如全部或一部不│
│            │能沒收時，以其等財產連抵償。                          │
├──────┼───────────────────────────┤
│事實欄二(二)所│郭健翔共同販賣第二級毒品，處有期徒刑參年捌月；未扣案之│
│載之事實    │犯罪所得新台幣五百元，與楊凱霖連帶沒收，如全部或一部不│
│            │能沒收時，以其等財產連抵償。                          │
│            │楊凱霖共同販賣第二級毒品，處有期徒刑參年陸月；未扣案之│
│            │犯罪所得新台幣五百元，與郭健翔連帶沒收，如全部或一部不│
│            │能沒收時，以其等財產連抵償。                          │
└──────┴───────────────────────────┘

司法院資訊處製作；財團法人民間司法改革基金會備份。
